臺灣嘉義地方法院民事裁定
110年度監宣字第316號
聲  請  人  葉廼璋  



相對人即受
監護宣告人  葉錦泰  



關  係  人  吳素棼  
上列聲請人與相對人間聲請准許處分受監護宣告人之財產事件，
本院裁定如下：
    主    文
准許聲請人代為處分受監護宣告人葉錦泰就其所繼承被繼承人葉
文種附表所示之遺產，依附件遺產分割協議書辦理遺產分割登記
。
聲請程序費用新臺幣壹仟元由受監護宣告人葉錦泰負擔。
    理    由
一、聲請意旨：相對人即受監護宣告人葉錦泰（民國00年00月00
    日生，下或稱相對人）前於民國110 年8 月19日經本院以11
    0 年度監宣字第144號裁定為受監護宣告人，並選定相對人
    之長子即聲請人為監護人，及指定相對人配偶即關係人為會
    同開具財產清冊之人，因受監護宣告之人之父即被繼承人葉
    文種於110 年7 月10日死亡，為辦理遺產繼承事，依民法第
    1113條準用第1101條第1 、2 項規定，聲請准許聲請人代受
    監護宣告之人辦理如附件遺產分割協議書所示之被繼承人遺
    產繼承分割等語。
二、監護人對於受監護人之財產，非為受監護人之利益，不得使
    用、代為或同意處分。監護人為下列行為，非經法院許可，
    不生效力：㈠代理受監護人購置或處分不動產。㈡代理受監護
    人，就供其居住之建築物或其基地出租、供他人使用或終止
    租賃，民法第1101條第1、2項分別定有明文。經本院調查
　　：
  ㈠聲請人為受監護宣告之人之長子，受監護宣告之人前於110 
    年8月19日經本院以110年度監宣字第144號裁定為受監護宣
    告之人，並選定聲請人為監護人，及指定關係人為會同開具
    財產清冊之人，並已會同開具財產清冊之人，向本院陳報受
    監護宣告之人財產清冊等情，有戶籍謄本附卷可憑，並經本
    院依職權調取110 年度監宣字第144號監護宣告民事卷查閱
    屬實。又聲請人主張之前述事實，業據其提出土地登記第一
    類謄本、繼承系統表、遺產分割協議書等件為憑，亦可信為
    真實。則聲請人聲請處分受監護宣告人之不動產，核與法律
    規定相符。
  ㈡再者，參以前述分割協議書及附表所示，係依被繼承人葉文
    種遺產，已逾受監護宣告人之應繼分5 分之1為分配，已保
    障受監護宣告之人應繼分權利，應未有損害受監護宣告之人
    之權益。再者，前述分割協議方案既為各繼承人所共同遵從
    ，且聲請人與受監護宣告人為父子關係，其應無故意損及受
    監護宣告之人權益，而同意代為訂立不利受監護宣告人權益
    之遺產分割協議方案。是以，本院審酌前述各情，聲請人聲
    請許可處分受監護宣告人就其所繼承被繼承人葉文種如附表
    所示之遺產，並依附件遺產分割協議書辦理遺產分割繼承登
    記，於法尚無不合，應予准許。
三、依家事事件法第164 條第2 項，裁定如主文。
中　　華　　民　　國　　110 　年　　12　　月　　 3　　日
                    家事法庭  法  官  李文輝
以上正本係照原本作成。
如對本裁定抗告，須於裁定送達後10日之不變期間內，向本院提
出抗告狀，並繳納抗告費新臺幣1,000 元。
中　　華　　民　　國　　110 　年　　12　　月　　 3　　日
                              書記官　張紜飴
　　　　　　　　　　　　　　　
附表：110 年度監宣字第316號
編號 種類 所在地地段地號 面積 （平方公尺） 權利範圍 1 土地 嘉義縣○○鄉○○○段00000 地號 2155.00 6分之1 2 土地 同段188-5地號 896.00 6分之1 3 土地 同段191地號 886.00 6分之1 4 土地 同段229-1地號 9156.00 50分之6 5 土地 同段229-2地號 2784.00 50分之6 6 土地 同段229-10地號 5771.00 50分之6 7 土地 同段229-11地號 4268.00 50分之6 9 土地 同段229-12地號 5141.00 50分之6 10 土地 同段229-13地號 2828.00 50分之6 11 土地 同段229-14地號 3795.00 50分之6 12 土地 同段229-15地號 5995.00 50分之6 
備註：繼承人葉洪昌、葉錦泰、葉錦贊、葉阿蜜、葉雪花